【裁判字號】    99,易,3037
【裁判日期】    991230
【裁判案由】    傷害
【裁判全文】
臺灣板橋地方法院刑事判決              99年度易字第3037號
公  訴  人  臺灣板橋地方法院檢察署檢察官
被      告  林明德
上列被告因傷害案件，經檢察官提起公訴（99年度偵字第23020
號），本院判決如下：
    主  文
本件公訴不受理。
    理  由
一、公訴意旨略以：如附件起訴書所載。
二、按告訴乃論之罪，告訴人於第一審辯論終結前，得撤回其告
    訴；又告訴經撤回者，法院應諭知不受理之判決，刑事訴訟
    法第238 條第1 項，及第303 條第3 款定有明文。
三、本件被告林明德因傷害案件，經檢察官提起公訴，認被告係
    犯刑法第277 條第1 項之傷害罪，依同法第287 條前段之規
    定須告訴乃論。茲被告與告訴人林瑞庭達成和解，業據告訴
    人林瑞庭於本院審理中具狀撤回告訴（見99年12月27日審判
    筆錄及撤回告訴狀），揆諸前開說明，爰不經言詞辯論，逕
    為諭知不受理之判決。
據上論斷，應依刑事訴訟法第303條第3 款、第307條，判決如主
文。
中    華    民    國    99    年    12    月    30    日
                  刑事第十六庭   法  官   蘇揚旭
上列正本證明與原本無異。
如不服本判決，應於判決送達後10日內敘明上訴理由，向本院提
出上訴狀 (應附繕本) ，上訴於臺灣高等法院。其未敘述上訴理
由者，應於上訴期間屆滿後20日內向本院補提理由書「切勿逕送
上級法院」。
                                 書記官   李郁禎
中    華    民    國    99    年    12    月    30    日
附件：
臺灣板橋地方法院檢察署檢察官起訴書
                                     99年度偵字第23020號
    被      告  林明德  男  45歲（民國○○年○○月○○日生）
                        住臺北縣汐止市○○○路99巷9弄7號
                        4樓
                        居臺北縣三重市○○○○街46巷33號
                        國民身分證統一編號：Ｚ000000000號
上列被告因傷害案件，已經偵查終結，認應該提起公訴，茲將犯
罪事實及證據並所犯法條分敘如下：
        犯罪事實
一、林明德前因違反毒品危害防制條例案件，經臺灣板橋地方法
    院以97年度簡字第1337號判決判處有期徒刑6 月確定，於民
    國98年4月27日執行完畢。猶不知悔改，於99年8月18日18時
    20分許，在林瑞庭經營址設臺北縣三重巿五谷王南街11巷13
    弄15號之檳榔攤兼小吃店前，因懷疑林瑞庭唆使外勞對其毆
    打傷害，竟基於傷害人身體之犯意，持其所有之長刀1 把，
    砍向林瑞庭之頭部，林瑞庭見狀即以右手阻擋，並因此跌倒
    在地，因而受有右手2 隻手指遭砍傷、右臉頰遭長刀劃傷、
    右膝蓋及右腳踝擦傷等傷害。警方據報前往處理，於同日18
    時25分許，在上址檳榔攤兼小吃店前查獲林明德，並扣得上
    開長刀1 把及林明德藏放在所著褲子口袋內之菜刀1 把。
二、案經林瑞庭訴由臺北縣政府警察局三重分局移送偵辦。
        證據並所犯法條
一、證據清單與待證事實：
┌──┬──────────┬────────────┐
│編號│     證據名稱       │        待證事實        │
├──┼──────────┼────────────┤
│ ㄧ │被告林明德之自白    │被告林明德於上揭時、地，│
│    │                    │持長刀傷害告訴人林瑞庭之│
│    │                    │事實。                  │
├──┼──────────┼────────────┤
│ 二 │告訴人林瑞庭之指訴  │告訴人於上揭時、地，遭被│
│    │                    │告持刀傷害之事實。      │
├──┼──────────┼────────────┤
│ 三 │證人林勇照於警詢之證│告訴人於上揭時、地，遭被│
│    │述                  │告持刀傷害之事實。      │
├──┼──────────┼────────────┤
│ 四 │扣案之長刀1把、菜刀1│證明告訴人遭被告持刀傷害│
│    │把                  │之事實。                │
├──┼──────────┼────────────┤
│ 五 │臺北縣政府警察局三重│證明全部犯罪事實。      │
│    │分局搜索扣押筆錄、扣│                        │
│    │押物品目錄表、現場、│                        │
│    │扣案物及告訴人受傷之│                        │
│    │照片共16張          │                        │
└──┴──────────┴────────────┘
二、核被告所為，係犯刑法第277條第1項傷害罪嫌。又被告曾受
    如事實欄所示之有期徒刑執行完畢，有本署刑案資料查註紀
    錄表在卷可稽，五年以內故意再犯本件有期徒刑以上之罪，
    為累犯，請依刑法第47條第1 項規定加重其刑。扣案之物，
    請依法宣告沒收。
三、至移送意旨原認被告係涉犯刑法第271 條第2項、第1項之殺
    人未遂罪嫌。按犯罪事實應依證據認定之，無證據不得認定
    犯罪事實，刑事訴訟法第154條第2項定有明文。次按殺人未
    遂罪與傷害罪之區別，應以行為人有無殺意，即其下手加害
    時有無死亡之預見為斷，其受傷之多寡、是否為致命部位及
    加害人所用之兇器，雖可藉為認定有無殺意之心證，且為重
    要之參考資料，惟非判斷二罪間之絕對標準，仍須斟酌當時
    客觀環境及其他具體情形加以判斷（最高法院18年上字第13
    09號、19年上字第718號、20年度非字第104號判例意旨參照
    ）。惟查，被告林明德雖持長刀劃傷告訴人林瑞庭之手指、
    臉頰，惟其傷勢均係為外部傷口，有告訴人受傷照片3 張在
    卷可稽，衡諸常情，尚非直接可立即造成生命之危害，如被
    告當時有致告訴人於死之故意，應會另外攻擊告訴人之其他
    重要部位，是被告當時主觀上應僅有傷害之意思，尚難認其
    有殺人之故意。此外，復查無其他積極證據足資證明被告涉
    有殺人未遂之犯行，揆諸前揭法條及判例要旨，應被告此部
    分之犯罪嫌疑不足。又此部分若成立犯罪，與上揭起訴部分
    係屬同一事實，為起訴效力所及，爰不另為不起訴處分，附
    此敘明。
四、依刑事訴訟法第251 條第1 項提起公訴。
    此    致
臺灣板橋地方法院
中    華    民    國    99    年    10    月    12    日
                              檢  察  官  陳豐年
本件正本證明與原本無異
中    華    民    國    99    年    10    月    21    日
                              書  記  官  莊惠閔
附錄本案所犯法條全文
中華民國刑法第277條
（普通傷害罪）
傷害人之身體或健康者，處 3 年以下有期徒刑、拘役或 1 千元
以下罰金。
犯前項之罪因而致人於死者，處無期徒刑或 7 年以上有期徒刑
；致重傷者，處 3 年以上 10 年以下有期徒刑。

司法院資訊處製作；財團法人民間司法改革基金會備份。
